臺灣臺中地方法院刑事判決　　　　　　　　　　　　九十三年度易字第二五二六號
　　公　訴　人　臺灣臺中地方法院檢察署檢察官
　　被　　　告　甲○○
右列被告因竊盜案件，經檢察官聲請以簡易判決處刑（九十三年度偵字第四二五○號
），本院臺中簡易庭（九十三年度中簡字第二七五四號）認不宜依簡易判決處刑，改
依通常程序審理，本院判決如左：
    主  文
甲○○攜帶兇器竊盜，處有期徒刑捌月；緩刑肆年。扣案之一字型螺絲起子貳支、十
字型螺絲起子壹支，均沒收。
    事  實
一、甲○○於民國（下同）九十二年四月十日十八時許，見不詳姓名之成年人（聲請
    簡易判決處刑書誤載為乙○○）所有之自用小貨車一輛停放於臺中市○○路○段
    一二九之一號道路旁（聲請簡易判決處刑書誤載為臺中市西屯區○○○路與東興
    路口），竟基於為自己不法所有之意圖，持其所有堅硬金屬材質，客觀上對人生
    命、身體具有危險性之長五公分之一字型螺絲起子、長五公分之十字型螺絲起子
    及長八公分之一字型螺絲起子各一支及電瓶一個，開啟未上鎖之車門，進入車內
    以前開五公分之小型一字型、十字型螺絲起子發動車子後，竊得該部自小貨車，
    甲○○復將置於該自小貨車上之車牌丟棄在臺中市○○區○○路市場旁之大水溝
    內（未查獲），另持前開長八公分之一字型螺絲起子將自小貨車之鎖頭破壞拆卸
    ，持往鎖店配置鑰匙，又因恐遭查獲，甲○○遂以砂紙將自小貨車之汽車引擎號
    碼磨去，再以塑鋼土覆蓋其上，毀損隱匿車輛來源資料（毀損部分未據告訴），
    復將自己所有之二Ｋ－○二三一號車牌懸掛於該自小貨車上供己使用，卒於九十
    三年二月二十日下午二時許（聲請簡易判決處刑書誤載為三時三十分許），甲○
    ○駕駛該輛部竊得之自小貨車，搭載袁宏士、袁宏永至臺中市○○路○段七十六
    號前暫停下車辦事時，因違規停車，經警要求車上之袁宏士、袁宏永通知甲○○
    到臺中市警察局第六分局何安派出所說明原委，甲○○乃於同日下午三時三十分
    許到場，惟見警方通知技工乙○○尋找該部自小貨車之引擎號碼以查驗該部自小
    貨車來源之際，恐竊盜一事遭警查知，趁機跳上乙○○所有停在該自小貨車旁之
    車號ＨＧ六－二四○號機車，發動引擎欲逃離該處，經警察覺當場攔下，因而查
    悉上情。
二、案經臺中市警察局第六分局報告臺灣臺中地方法院檢察署檢察官偵查後聲請簡易
    判決處刑。
    理  由
一、訊據被告甲○○固不否認有持一字型螺絲起子二支、十字型螺絲起子一支發動停
    在臺中市○○路○段之道路旁之自小貨車，並以螺絲起子拆卸該車車門鎖後持向
    鎖店配置鑰匙，且將該自小貨車之引擎號碼以砂紙磨去後，再以塑鋼土覆蓋其上
    ，又將自己所有之二Ｋ－○二三一號車牌懸掛於該自小貨車上供己使用等事實，
    惟辯稱：該部自小貨車停放在路旁之時間很久了，是環保廢棄車輛，他認為既然
    是別人丟棄之車輛，就將之開走，並無竊盜之犯意等語。經查：
（一）右揭犯罪事實，業經被告甲○○於警詢、偵查中供承不諱，其稱：他是為了生
      活需要，而持電瓶及螺絲起子竊得該部停放在路旁之自小貨車，並將該部車輛
      之車牌丟棄在臺中市○○路大水溝裡，且用水砂紙將自小貨車的引擎號碼磨去
      ，該部自小貨車應是臺中市○○路的某位貿易商所有之物等語綦詳（見偵查卷
      第十、十一、五十至五二頁），並有被告甲○○自書之自白狀一紙附卷可參，
      且核與證人即被告甲○○之友人袁宏士、袁宏永於警詢、偵查中證述各節相符
      （見偵查卷第十四、十五、十九、二十頁），又證人即警方委請之技工乙○○
      復於警詢時證稱：他是接獲警方的通知騎乘機車到警局查驗懸掛車牌二Ｋ－○
      二三一號自小貨車之引擎號碼，他當時是將機車停在系爭自小貨車旁，鑰匙並
      未取下，正當他與警員查詢車輛引擎號碼時，被告甲○○忽然跳上他的機車，
      發動引擎，正往前衝時，警員立刻向前將被告甲○○攔下等語明確（見偵查卷
      第二二頁），證人即查獲之臺中市警察局第六分局何安派出所警員王瑞瑩亦於
      本院證稱查獲經過各節歷歷（見本院卷第四六、四七頁），另有現場照片七張
      在卷（見偵查卷第四一、四二頁）及被告甲○○當庭提出之其所有供竊取系爭
      自小貨車之螺絲起子三支扣案可佐。
（二）被告甲○○固辯稱：系爭車輛係環保廢棄車，是他人丟棄之車輛等語，並提出
      照片一張資為論據（見本院卷第二二頁），惟查：
  １、被告甲○○迭於警詢、偵查自承持電瓶及螺絲起子發動系爭車輛後，將車輛開
      走供己使用之時間為九十二年四月十日下午六時許，然據被告甲○○所提供之
      照片所示，該「占用道路廢棄車輛通知書」上所示張貼之時間為九十二年八月
    六日，且觀之該照片上駕駛座門之下方已噴上被告甲○○所申請之二Ｋ－○二
      三一之車號，足徵被告甲○○所提出之照片必然係在其竊取系爭自小貨車後之
      景象，被告甲○○持以證明系爭車輛在其下手行竊之際，已係廢棄車輛等情，
      顯屬虛妄，不可採信。
  ２、復以，被告甲○○既自白其竊得該自小貨車後，即將該車之引擎號碼磨除，並
      以塑鋼土覆蓋其上等語，衡之被告甲○○若有該部自小貨車係他人丟棄不要之
      確信，何須磨除車輛引擎號碼隱匿以防查緝？又被告甲○○若非竊取系爭自小
      貨車，為何於警方委請技工即證人乙○○查驗系爭自小貨車引擎號碼之際，因
      見事跡敗露竟倉惶跳上證人乙○○所有之機車逃逸？尤其甚者，被告甲○○若
      確認系爭自小貨車係環保廢棄車輛，則自無可能迭於警詢及檢察官偵查歷次訊
      問中，全然隱匿未曾就此有利於己之情事有所表達，凡此種種，均足稽被告甲
      ○○嗣於本院辯稱系爭自小貨車係他人丟棄不要之車輛等語，應屬矯卸之詞，
      悖於事實，自不可採。
（三）本件查獲之系爭自小貨車，據證人王瑞瑩於本院證稱：系爭自小貨車因遭被告
      甲○○磨去車輛引擎號碼，並覆蓋塑鋼土，他曾將自小貨車開到裕隆公司原廠
      查驗引擎號碼，但原廠表示因遭磨除，又被覆蓋塑鋼土，已無法查驗相關車籍
      資料等語（見本院卷第四七頁），是認本件系爭自小貨車固因被告甲○○之改
      造行為，致難以查核系爭車輛之所有權人為何，然依被告甲○○於偵查、本院
      自白所述：該輛自小貨車應係臺中市○○路上某位貿易商所有的車輛，但不知
      其姓名，系爭自小貨車在他接上電瓶以後，就可以發動使用等語（見偵查卷第
      五二頁、本院卷第五五頁），是認系爭自小貨車應屬不知名之他人所有仍具經
      濟價值之動產無訛，被告甲○○未經所有權人之同意，即擅自據為己有，供己
      使用，且於竊得後毀損用以查驗車籍資料之引擎號碼，誠堪認被告甲○○竊取
      他人動產之犯行，事證明確，應依法予以論科。
二、本件被告甲○○持以竊取系爭自小貨車之長五公分之一字型螺絲起子、長五公分
    之十字型螺絲起子及長八公分之一字型螺絲起子各一支，經本院當庭勘驗後，認
    金屬材質，質地堅硬，足以持之以傷害人之身體，客觀上足供兇器使用甚明，當
    庭扣案並攝有照片一張附卷可憑（見本院卷第六二頁），是核被告甲○○竊取不
    知名之被害人所有之自小貨車一部，係犯刑法第三百二十一條第一項第三款之攜
    帶兇器竊盜罪。公訴意旨漏未斟此點，而認被告甲○○係犯同法第三百二十條第
    一項之普通竊盜罪，尚有未洽，惟其基本事實同一，本院自應予審理，並變更起
    訴法條。爰審酌被告甲○○係一身體健全之青年，不思以己力獲取報酬，而以竊
    盜行為，獲取不法之利益，雖犯後未能完全坦承犯行，惟念及其為生活所逼，且
    須支應二名智能缺陷之友人袁宏士、袁宏永生活開銷，所竊得之自小貨車價值非
    鉅，系爭自小貨車已為警查獲，於被告甲○○使用之期間並無其他違法情事等一
    切情狀，量處如主文所示之刑。末查被告甲○○前於八十二年間因偽造文書案，
    曾經本院於八十二年十二月十日以八十二年度易字第七四七七號判處有期徒刑六
    月，嗣經臺灣高等法院臺中分院以八十三年度上訴字第一二六五號判決上訴駁回
    確定，緩刑三年確定，緩刑期滿緩刑之宣告未經撤銷，其刑之宣告失其效力，有
    臺灣臺中地方法院檢察署刑案資料查註紀錄表及臺灣高等法院被告全國前案紀錄
    表各一件附卷可按，念其困於生活之資而蹈法網，審其犯行對社會安寧秩序之影
    響尚非深鉅，信其經此起訴審判，當知所警惕，而無再犯之虞，本院認所宣告之
刑以暫不執行為適當，併諭知緩刑四年，以啟自新。
三、本院當庭扣案之長五公分一字型螺絲起子、長五公分之十字型螺絲起子及長八公
    分之一字型螺絲起子各一支，為被告甲○○所有供為本件竊盜犯行所用之物，業
    據被告甲○○供承在卷（見本院卷第五三頁），爰依刑法第三十八條第一項第二
    款宣告沒收。又卷附之鑰匙二支，被告甲○○否認為其所有供犯本件竊盜罪所用
    之物，依卷證資料亦無積極證據足認係被告甲○○所有供犯罪所用之物，故不另
    為沒收之諭知，附此敘明。
四、公訴意旨另以：被告甲○○於九十三年二月二十日下午三時三十分許，經袁士宏
    之通知到達臺中市警察局第六分局何安派出所後，趁警員查驗系爭自小貨車之時
    ，趁機跳上乙○○所有停在路邊之ＨＧ六－二四○號機車，發動引擎欲逃離該處
    ，經警察覺當場攔下，因認被告甲○○就此部分涉有刑法第三百二十條第一項之
    普通竊盜罪嫌等語。惟按：
（一）按犯罪事實應依證據認定之，無證據不得認定犯罪事實，刑事訴訟法第一百五
      十四條第二項定有明文。次按所謂認定犯罪事實之證據，係指足以認定被告確
      有犯罪行為之積極證據而言，該項證據自須適合於被告犯罪事實之認定，始得
  採為斷罪之資料；又事實之認定，應憑證據，如未能發現相當確實證據，或證
      據不足以證明，自不能以推測或擬制之方法，以為裁判之基礎，最高法院二十
      九年上字第三一０五號、四十年臺上字第八六號判例著有明文。
（二）公訴人認被告甲○○涉犯有刑法第三百二十條第一項之竊盜罪等語，無非係被
      告甲○○之自白、證人乙○○之證述及贓物保管收據一紙為其論據，然被告甲
      ○○堅詞否認有竊取被害人乙○○所有機車之事實，辯稱：他是為了逃跑所以
      才騎上乙○○的機車，他並無竊取乙○○機車之意圖等語，經查：據證人乙○
      ○於警詢時證稱：他是接獲警方的通知騎乘機車到警局查驗懸掛車牌二Ｋ－○
      二三一號自小貨車之引擎號碼，他當時是將機車停在系爭自小貨車旁，鑰匙並
      未取下，正當他與警員查詢車輛引擎號碼時，被告甲○○忽然跳上他的機車，
      發動引擎，正往前衝時，警員立刻向前將被告甲○○攔下等語明確（見偵查卷
      第二二頁），互核與證人王瑞瑩於本院證稱：汽車保養廠技工乙○○經警方通
      知後，即騎乘車牌ＨＧ六－二四○號前來，並將車停放在系爭自小貨車旁，乙
      ○○判斷系爭自小貨車的引擎號碼應是在座墊底下，正當在查詢引擎號碼之際
      ，被告甲○○害怕事情曝光，一緊張就跳上乙○○的機車，發動引擎往前衝，
      他發覺後，立刻向前把被告甲○○自機車上抓下來等語相符（見本院卷第四七
      頁），是觀之前開證人乙○○、王瑞瑩之證述，應認被告甲○○坐上證人乙○
      ○所有之機車發動引擎離去，乃係見及系爭自小貨車引擎號碼遭磨去之事實將
      為警查覺，驚恐之際欲逃離現場而有以致之，依被告甲○○當時之舉措，固可
      認被告甲○○欲利用證人乙○○之機車作為逃離現場之工具，尚難據此以認被
      告甲○○對於機車所有權人乙○○及警員王瑞瑩均在咫尺之時，對於乙○○所
      有之機車有何不法所有下手行竊之意圖，本件依公訴人所提之前開事證，尚不
      得逕認被告甲○○有何竊取證人乙○○所有機車之犯行，此部分應為無罪之諭
      知，惟公訴意旨認此部分與前開經本院變更起訴法條之有罪部分有連續犯之裁
      判上一罪關係，故不另為無罪之諭知，附此敘明。
據上論斷，應依刑事訴訟法第四百五十二條、第二百九十九條第一項前段、第三百條
，刑法第三百二十一條第一項第三款、第七十四條第一款、第三十八條第一項第二款
，判決如主文。
本案經檢察官丙○○到庭執行職務
中      華      民      國    九十三    年      十二    月      三十一  日
                                臺灣臺中地方法院刑事第十二庭
                                    審判長法  官  吳  進  發
                                          法  官  莊  深  淵
                                          法  官  劉  兆  菊
右正本證明與原本無異。
如不服本判決，應於送達後十日內向本院提出上訴狀(須附繕本)，上訴於臺灣高等
法院臺中分院。
                                          書記官
中      華      民      國    九十三    年      十二    月      三十一  日
附錄犯罪科刑法條
中華民國刑法第三百二十一條
犯竊盜罪而有左列情形之一者，處六月以上、五年以下有期徒刑：
一  於夜間侵入住宅或有人居住之建築物、船艦或隱匿其內而犯之者。
二  毀越門扇、牆垣或其他安全設備而犯之者。
三  攜帶兇器而犯之者。
四  結夥三人以上而犯之者。
五  乘火災、水災或其他災害之際而犯之者。
六  在車站或埠頭而犯之者。
前項之未遂犯罰之。
